臺灣板橋地方法院刑事附帶民事訴訟判決
原　　　告　乙○○
被　　　告　甲○○
被　　　告　丙○○
上列被告等因95年度易字第939 號妨害自由等案件，經原告提起
附帶民事訴訟請求損害賠償，本院判決如下：
    主  文
被告應連帶給付原告新臺幣肆拾萬元及自民國九十五年十二月十
四日起至清償日止，按週年利率百分之五計算之利息。
被告甲○○應給付原告新臺幣伍萬元及自民國九十五年十二月十
四日起至清償日止，按週年利率百分之五計算之利息。
原告其餘之訴駁回。
本判決第一項、第二項得假執行。
原告其餘假執行之聲請駁回。
    事實及理由
甲、原告方面：
一、聲明：
  (一)被告應連帶給付原告新臺幣（下同）一百萬元，及自起訴狀
    繕本送達翌日起至清償日止，按週年利率百分之五計算之利
    息。
  (二)被告甲○○應給付原告三十萬元，及自起訴狀繕本送達翌日
    起至清償日止，按週年利率百分之五計算之利息。
  (三)第一項及第二項之聲明，原告願供擔保，請准宣告假執行。
二、陳述：緣被告甲○○與原告乙○○為夫妻，現婚姻關係尚存
    續中，兩造於民國88年2 月11日結婚。被告甲○○為有配偶
    之人，被告丙○○亦明知被告甲○○係有配偶之人，惟被告
    甲○○、葛俐宣竟分別基於通姦及相姦之概括犯意，二人自
    93年8 月間某日起，連續在桃園某旅館、桃園縣桃園市○○○ 街29號5 樓之1 丙○○之姊姊住處等處發生性行為多次，
  　二人復於94年5 、6 月間某日起，賃屋於臺北市○○路135
    巷15號2 樓共同居住，並連續發生多次性行為通姦及相姦，
    嗣經原告報警，為警於94年8 月15日凌晨3 時許，在上開師
    大路租屋查獲。嗣被告甲○○為達與原告離婚之目的，竟另
    基於恐嚇之犯意，於94年7 月18日17時26分許，以其所持用
    之000000 0000 號行動電話傳送內容為「我勸妳還是趕快解
    決我跟妳的事，不然別怪我心狠手辣！」之簡訊至原告所持
    用之0000000000號行動電話中，以此加害生命、身體之事恐
    嚇原告，致原告心生畏怖，足生危害於原告之安全。而被告
    等上開通姦及恐嚇之事實，經原告向臺灣板橋地方法院檢察
    署提起告訴，並由鈞院審理，足見被告等確有侵害原告身分
    及自由法益之行為。(一)被告二人妨害家庭部分：被告二人所
    為上開通姦及相姦犯行，已侵害原告與被告甲○○間共同生
    活之美滿與幸福，干擾其婚姻關係，係侵害原告基於配偶關
    係之身分法益，依侵權行為法律關係，爰請求被告連帶賠償
    非財產上之損害100 萬元。(二)被告甲○○恐嚇部分：原告與
    被告甲○○結褵多年，原告全心全力操持家務並助其完成醫
    學院學業，詎被告甲○○自執業擔任醫師後，雖領豐厚薪水
    ，卻對原告及女兒不聞不問，且為逼迫原告與之離婚，不顧
    多年夫妻情份，而傳送危害原告身體安全字義之簡訊，恫嚇
    原告，使原告不堪其擾，精神受有莫大的痛苦，依此原告請
    求被告賠償精神上之損失30萬元。
乙、被告方面張：
一、聲明：原告之訴及其假執行之聲請均駁回。
二、陳述：
(一)、被告甲○○固坦承有於前揭時間，傳送上開內容之簡訊予告
    訴人，惟否認有通姦行為存在，並主張：伊沒有與被告丙○○發生性行為，伊在師大路過夜，但並不是睡在一起即表示
    有性行為，伊之所以於偵查中坦承通姦犯行，係因認知錯誤
    ；又伊係因一時情緒激動口不擇言，說話不知輕重而傳送上
    開簡訊，伊認為應該不會對原告造成恐嚇，因伊與原告
    結婚多年，如果原告這樣就感到害怕，應該早就跟伊離婚
    了等語。
(二)、被告丙○○則主張：伊與被告甲○○間去旅館只有親吻、擁
    抱，並沒有發生性關係，被告甲○○到師大路伊租屋處過夜
    ，並與伊睡在一起，但並沒有性行為，伊於偵訊時所稱之性
    行為是指睡在一起抱在一起互相親嘴等語。
丙、得心證之理由：
一、被告二人是否有通姦暨相姦之行為，茲分述如下：
(一)、被告甲○○、丙○○二人於前揭時間、地點發生性行為多次
    之事實，業據被告甲○○、丙○○二人於檢察官偵訊及本院
    準備程序時均自白不諱，且被告二人所供述之情節，就渠等
    間發生性行為之時間、地點等情節均互核一致，復與原告於
    偵訊及本院審理時指訴之情節相符合，參以被告二人係於上
    開師大路租屋處所共同居住，為警於94年8 月15日凌晨3 時
    當場查獲等情，此為被告二人所不爭執，並有於該日在上址
    拍攝之現場照片6 張及拍攝光碟片1 片在卷可憑（見94年度
    交查字第2150號偵查卷第12頁），足見二人確有同居之事實
    。且被告甲○○係原告之夫，為有配偶之人，且婚姻關係仍
    存續中，此為被告二人所不否認知悉上情無訛，並有被告甲○○之全戶戶籍謄本1 份在卷可稽（見臺灣板橋地方法院檢
    察署94年度交查字第2150號偵查卷卷第9 頁）。
(二)、雖被告甲○○於本院審理時改口辯解稱：伊沒有與被告丙○○發生性行為，伊在師大路過夜，但並不是睡在一起即表示
    有性行為，伊之所以於偵查中坦承通姦犯行，係因認知錯誤
    云云；而被告丙○○亦翻異前詞狡辯稱：伊與被告甲○○間
    去旅館只有親吻、擁抱，並沒有發生性關係，被告甲○○到
    師大路伊租屋處過夜，並與伊睡在一起，但並沒有性行為，
    伊於偵訊時所稱之性行為是指睡在一起抱在一起互相親嘴云
    云。第查：被告甲○○於檢察官偵訊時係供稱：「（問：與
    丙○○發生性行為？）有，約93年8 月間二人發生性行為，
    地點丙○○姐姐家裡，住址在桃園，之後就有陸陸續續發生
    性行為，次數不記得，約在94年5 、6 月同居在臺北市○○
    路135 巷15號2 樓至今，目前二人仍同居」、「是在桃園某
    旅館發生第一次性行為」等語綦詳（見同上偵查卷第39至41
    頁），復於本院準備程序中坦承：伊確有與被告丙○○發生
    通姦之事實，時間是從93 年8月間起至94年5 、6 月，地點
    有在桃園的旅館及臺北市○○路等處所，但沒有在丙○○姐
    姐的住處等情明確（見本院卷第38頁）。又被告丙○○於偵
    訊時亦坦稱：「（問：與甲○○發生性行為？）約93年8 月
    間二人發生性行為，地點在旅館裡，之後就有陸陸續續發生
    性行為，次數不記得，約在94年5 、6 月同居在臺北市○○
    路135 巷15號2 樓至今」等語（見同上偵查卷第40頁），復
    於本院準備程序時坦承其確有起訴書所載之相姦事實等語（
    見本院卷第38頁）；另佐以被告甲○○自承擁有醫學院畢業
    之學歷，並早於88年2 月11日結婚，且育有一女，復有上開
    全戶戶籍謄本存卷可考，足見被告甲○○係具有性經驗且智
    識健全之成年人，況於現代社會有關性知識之資訊甚為發達
    且多元，被告甲○○既非愚昧之人，衡情焉有可能不知性行
    為之定義為何之理？又被告丙○○亦係護理科系五專畢業，
    目前就讀大學護理系之學生，業據其供明在卷，並有被告丙○○之學生證影本1 枚存卷可考（見本院卷第27頁），足見
    其衛教知識豐富，衡情其焉有可能將「性行為」解讀為「睡
    在一起抱在一起互相親嘴」而將二者混為一談之理？故被告
    甲○○與丙○○以前詞置辯均與常理大相逕庭，顯係渠等二
    人臨訟狡飾卸責之詞，孰能置信，實乃欲蓋彌彰，並無可採
    信。參酌被告甲○○於95年10月22日所出具的刑事答辯狀中
    明白指稱其與原告同床異夢，試求與原告行房而屢遭拒絕，
    不肯共享魚水之歡，其正值精氣神旺盛期，春宵寶貴，使其
    自尊日損，而尋求婚外情之安慰等語，另參諸卷附以被告甲○○上開手機傳送至告訴人手機之留言譯文內容所示「妳真
    的很恐怖，說的跟做的完全不同！是不是妳的第一次給了別
    人卻打死不承認？不然為什麼老公說跟妳做愛很鬆，一樣是
    第一次，為何差這麼多？騙子」（見同上偵查卷第24頁），
    則其言下之意已足徵被告甲○○在與被告丙○○交往期間，
    其性需求可以獲得滿足，方以其分別與告訴人及被告丙○○
    之做愛經驗做比較。況且，被告二人於本院審理時均並不否
    認有共往旅館住宿，並自94年5 、6 月間起即在被告丙○○
    租賃處所同居等情屬實，亦足資佐證被告甲○○及丙○○二
    人於偵訊及本院準備程序相互一致之供述情節為真實，故渠
    等之上開自白已有前揭補強之情況證據可佐。綜上所述，被
    告二人前開抗辯，均非可採，本案被告甲○○及丙○○二人
    通姦及相姦之事證已甚明確，渠等二人此部分犯行均堪認定
    。
二、被告甲○○是否有恐嚇危害原告安全之行為，茲敘述如下：
    訊據被告甲○○於偵查中及本院審理時對其於前揭時間，以
    其所持用之0000000000號行動電話傳送內容為「我勸妳還是
　　趕快解決我跟妳的事，不然別怪我心狠手辣！」之簡訊至乙○○所持用之0000000000號行動電話恐嚇原告乙○○之犯行
    供認不諱，核與原告指訴之情節相符，且有卷附原告提出之
    手機簡訊翻拍照片10張、手機簡訊譯文1 份存卷可資佐證，
    而原告受此言語威嚇後，致心生畏怖，足生危害於其及家人
    之安全，亦經原告陳明在卷。雖被告甲○○另辯解稱：伊係
    因一時情緒激動口不擇言，說話不知輕重而傳送上開簡訊，
    伊認為應該不足以對原告造成恐嚇，因伊與原告結婚多年，
    如果原告這樣就感到害怕，應該早就跟伊離婚了等語，然佐
    以被告既然坦承其與原告感情不睦，且已另結新歡即被告丙○○等情屬實，且觀諸上開簡訊內容中尚有敘及：「離婚只
    是覺得跟妳在一起很痛苦，我對妳沒有一點愛、一點情份，
    不想再偽裝，我的心全部都是她！」等文字，顯見被告甲○○與原告昔日婚姻所建立的信賴關係已蕩然無存。而依現今
    社會事件，不乏昔日愛侶反目成仇，而挾怨報復釀成悲劇之
    情節，則原告在知悉被告甲○○對其感情生變宿怨已深之情
    況下，於收到被告甲○○其發送上開惡害通知之當下，心生
    畏懼而有不安全之感覺，應非無據，亦與常情無違，故被告
    前揭所辯，並無足以卸免其罪責。被告甲○○此部分恐嚇危
    害原告生命身體安全之行為事證已甚明確，應堪認定。
三、原告請求被告甲○○及丙○○連帶給付100 萬元暨其法定遲
    延利息，及請求被告甲○○給付30萬元暨其法定利息是否有
    理由？
(一)、按因故意或過失不法侵害他人之權利者，負損害賠償責任，
    故意以背於善良風俗之方法加損害於他人者亦同。又不法侵
    害他人之身體、健康、名譽、自由、信用、隱私、貞操或不
    法侵害其他人格法益而情節重大者，被害人雖非財產上之損
    害，亦得請求賠償相當之金額；此項規定，於不法侵害他人
    基於父、母、子、女或配偶關係之身分法益而情節重大者，
    準用之，民法第184 條第1 項、88年4 月21日增訂公佈同法
    第195 條第1 項、第3 項分別定有明文。次按數人共同不法
    侵害他人之權利者，連帶負損害賠償責任，民法第185 條第
    1 項前段亦有明文規定。查被告二人於原告與被告甲○○婚
    姻關係存續中，連續通姦及相姦多次，已如前述，自屬侵害
    原告基於配偶關係之身分法益而情節重大，已破壞原告婚姻
    共同生活之圓滿及幸福，而原告與被告甲○○婚姻關係自88
    年間起即存續迄今，並共同生育一女，原告精神上受有痛苦
    甚明，並足使原告感到不堪，原告自得依據上開規定，請求
    被告二人連帶賠償損害非財產上之損害。次查，被告甲○○
    於上揭時、地，以上開方式恐嚇原告，使原告心生畏懼，自
    係不法侵害他人自由之人格法益，亦如前所述，原告當受有
    精神上之痛苦，故原告亦自得依據上開規定請求被告甲○○
    賠償損害。
(二)、按慰撫金之賠償其核給之標準固與財產上損害之計算不同，
    然非不可斟酌雙方身分資力與加害程度，及其他各種情形核
    定相當之數額，最高法院著有51年台上字第223 號判例可資
    參照。本院斟酌原告與被告甲○○結婚七年，專職家庭主婦
    ，並未就業，而無自給的經濟來源，又被告甲○○係醫學院
    畢業曾任職於醫院，惟目前並沒有工作，而被告丙○○現仍
    為二年制護理學院學生，此有被告丙○○提出之學生證1枚
    可佐，則兼衡被告二人長期通姦及相姦，破壞原告家庭生活
    圓滿，原告所受精神上痛苦程度，及依兩造之身分、地位、
    經濟能力等一切情狀，認原告請求被告二人連帶賠償非財產
    上之損害以40萬元為適當，另就被告甲○○恐嚇原告部分係
    以請求被告甲○○給付5 萬元為適當。
(三)、從而，原告依據侵權行為之法律關係，請求被告二人連帶賠
    償40萬元，以及請求被告甲○○給付5 萬元，暨上開金額均
    自起訴狀繕本送達翌日即自95年12月14日起至清償日止按年
    息百分之5 計算之利息，為有理由，應予准許；逾此部分之
    請求，則屬無據，應予駁回。原告雖陳明願供擔保，請求為
    假執行之宣告，惟經核原告勝訴部分所命給付之金額未逾50
    萬元，則依民事訴訟法第389 條第1 項第5 款之規定，本院
    自應依職權宣告假執行。至原告敗訴部分，其假執行之聲請
    已失所附麗，應併予駁回。
(四)、因本案事證已臻明確，兩造其餘主張、陳述及所提之證據暨
    攻擊防禦方法，經本院審酌後，認與本案判斷結果無影響，
    均毋庸再予一一論述。
四、結論：本件原告之訴一部為有理由，一部為無理由，依刑事
    訴訟法第502 條第1 項、第2 項、第491 條第10款、民事訴
    訟法第79條、第389 條第1 項第5 款，判決如主文。
中　　華　　民　　國　　96　　年　　1 　　月　　3 　　日
                  刑事第十二庭審判長法　官  徐蘭萍
                                    法  官  林漢強
                                    法  官  林淑婷
以上正本證明與原本無異。
對於本判決如有不服，應於送達後十日內，向本院提出上訴狀，
但非對刑事訴訟之判決有上訴時，不得上訴。
                                    書記官  廖貞音
中　　華　　民　　國　　96　　年　　1 　　月　　3 　　日
